【裁判字號】    98,交聲,4008
【裁判日期】    981130
【裁判案由】    違反道路交通管理處罰條例聲明異議
【裁判全文】
臺灣臺北地方法院交通事件裁定        98年度交聲字第4008號
原處分機關  臺北市交通事件裁決所
異  議  人
即受處分人  甲○○
上列異議人即受處分人因違反道路交通管理處罰條例案件，對原
處分機關民國98年9月24日所為北市裁罰字第裁22-Z00000000號
處分聲明異議，本院裁定如下：
    主  文
異議駁回。
    理  由
一、原處分意旨略以：異議人即受處分人甲○○於民國98年6月1
    3日下午1時6分許，駕CU-2629號自用小客車違規行駛國道1
    號北向16.1-15.9km處路肩，經警舉發，原處分機關依道路
    交通管理處罰條例第33條第1項第9款裁處罰鍰新臺幣（下同
    ）4千元，並依同條例第63條第1項第1款規定記違規點數1點
    等語。
二、異議意旨略以：伊當時車頭駛向路肩後，心覺不妥，即刻轉
    回外側車道，車體並無行駛路肩；該路段告示牌標示不清，
    未標明開放時段云云。
三、按汽車行駛於高速公路、快速公路或設站管制之道路，不遵
    使用限制、禁止、行車管制及管理事項之管制規則而未依規
    定使用路肩者，處汽車駕駛人新臺幣3千元以上6千元以下罰
    鍰，並予記違規點數1點，道路交通管理處罰條例第33條第1
    項第9款、第63條第1項第1款分別定有明文。經查：按汽車
    行駛高速公路及快速公路，不得有下列行為：…二、在路肩
    上行駛，高速公路及快速公路交通管制規則第9條第1項第2
    款、第2項分有明文。經查，車頭既屬車身一部分，異議人
    既自承車頭曾行駛於路肩，即無礙於其確有行駛於路肩違規
    事實之成立。而異議人就高速公路禁止行駛路肩之原則，例
    外始開放行駛一情，理應知之甚明；而該路段於北向16.1公
    里處確有16-19開放小型車行駛路肩之標誌牌及指示號誌，
    有內政部警政署國道公路警察局第一警察隊98年7月29日公
    警一交字第0980172381號函、98年11月2日公警一交字第098
    0173815號函檢附該標誌牌照片在卷為證（本院卷第12、18-
    19頁），異議人辯稱開放時段標示不清云云，顯與上開證據
    不符，洵係卸責之詞，無足採信。
四、綜前所述，原處分機關前揭裁罰，核屬適法，異議人異議為
    無理由，應予駁回。
據上論斷，應依道路交通管理處罰條例第87條第2項、道路交通
案件處理辦法第19條，裁定如主文。
中    華    民    國    98    年    11    月    30    日
                      臺灣臺北地方法院交通法庭
                              法  官  陳琪媛
以上正本證明與原本無異。
如不服本裁定，應於裁定送達後5日內向本院提出抗告狀。
                              書記官  陳豪達
中    華    民    國    98    年    11    月    30    日

司法院資訊處製作；財團法人民間司法改革基金會備份。
